【裁判字號】    89,訴,16
【裁判日期】    890320
【裁判案由】    妨害自由
【裁判全文】
臺灣苗栗地方法院刑事判決                            八十九年度訴字第一六號
    公  訴  人  臺灣苗栗地方法院檢察署檢察官
    被      告  乙○○
右列被告因妨害自由等案件，經檢察官提起公訴（八十八年度偵字第五一五四號），
本院判決如左：
    主  文
乙○○以非法方法剝奪人之行動自由，處拘役拾日。鎖頭壹個，沒收。
    事  實
一、乙○○與甲○○係夫妻，因故甲○○乃離家至苗栗縣大湖鄉○○村○鄰○○路八
    七號賃屋而居，二人並復因家庭暴力案件須至本院開庭，乙○○欲阻止甲○○前
    去，遂於民國（下同）八十八年九月三十日上午六時許，前往甲○○之上開租處
    找甲○○，而甲○○將大門鎖住不讓乙○○進去，乙○○心有不悅，乃取出其所
    有之螺絲起子將房門撬開（毀損部分未據告訴），並要甲○○回家，為甲○○所
    拒，乙○○乃以其所有之鎖頭將甲○○之大門自外反鎖住，而私行將甲○○拘禁
    在其所承租之處，非法剝奪甲○○之行動自由，嗣經甲○○託其鄰居報案而經警
    前往查獲始知上情。
二、案經甲○○訴由苗栗縣警察局大湖分局報請臺灣苗栗地方法院檢察署檢察官偵查
    起訴。
    理  由
一、訊據被告乙○○否認有何妨害自由之犯行，辯稱：伊並未反鎖告訴人甲○○云云
    ，惟查，被告乙○○確於右揭時、地以鎖頭將告訴人甲○○反鎖之事實，業據被
    告乙○○於偵查中坦承不諱，核與被害人甲○○之指訴情節相符，復有現場照片
    四紙附卷可稽，況証人丙○○亦於本院審理具結証稱：伊到現場時告訴人甲○○
    為人以鎖頭反鎖於屋內等語，是被告於本院審理時翻異前供，顯係畏罪卸責之詞
    不足採信，綜上所述，事證已臻明確，被告犯行洵堪認定。
二、核被告乙○○所為，係犯有刑法第三百零二條第一項之剝奪他人行動自由罪。爰
    審酌被告與告訴人甲○○係夫妻關係，被告上開所為係為促使告訴人返家，被告
    犯罪後否認犯行，及其犯罪方法、犯後態度等一切情狀，量處如主文所示之刑，
    以示懲儆。鎖頭乙個，係被告所有，供犯罪所用之物，應依法宣告沒收。
據上論斷，應依刑事訴訟法第二百九十九條第一項前段，刑法三零二條第一項、第三
十八條第一項第二款，罰金罰鍰提高標準條例第一條前段，判決如主文。
本案經檢察官石東超到庭執行職務。
中      華      民      國    八十九    年      三      月     二十     日
                                        臺灣苗栗地方法院刑事庭
                                            法  官  姚  銘  鴻
右正本證明與原本無異。
如不服本判決，應於判決送達後十日內向本院提出上訴狀( 應附繕本 )，上訴於臺灣
高等法院台中分院。
                                            書記官  張  文  玲
中      華      民      國    八十九    年      三      月    二十一    日
附錄本案論罪科刑法條全文：
刑法第三百零二條第一項
私行拘禁或以其他非法方法，剝奪人之行動自由者，處五年以下有期徒刑、拘役或三
百元以下罰金。


司法院資訊處製作；財團法人民間司法改革基金會備份。
